臺灣高雄地方法院刑事判決　　　　　　　110年度訴字第347號
公　訴　人　臺灣高雄地方檢察署檢察官
被　　　告　王○○





選任辯護人　張賜龍律師
　　　　　　王亭婷律師
上列被告因違反毒品危害防制條例等案件，經檢察官提起公訴（
110年度偵字第2872號）及移送併辦（110年度偵字第10213 號）
，本院判決如下：
    主  文
甲○○犯如附表三編號1至3所示之參罪，各處如附表三編號1至3
「主文」欄所示之刑及沒收。應執行有期徒刑參年陸月。
    事  實
一、甲○○明知甲基安非他命為毒品危害防制條例第2條第2項第
    2 款所列管之第二級毒品，未經許可，不得非法持有、販賣
    ；且係藥事法規範之禁藥，亦不得轉讓他人，竟各為下列行
    為：
  ㈠分別基於意圖營利販賣第二級毒品甲基安非他命之犯意，於
    附表一編號1、2所示時間、地點，以各該編號所示方式，分
    別販賣各該編號所示甲基安非他命予王○○1次、林福源1次
    ，並各取得如附表一編號1、2「買賣標的及價金」欄所示之
    款項。
  ㈡另基於轉讓禁藥即甲基安非他命之犯意，於民國110年1月17
    日凌晨0時許，在其當時位於高雄市○○區○○○路000巷00
    號之居所內，無償轉讓不詳數量（無證據證明淨重已達10公
    克以上）禁藥即甲基安非他命予王○○施用1次。
  ㈢嗣為警於110年1月21日8 時50分許，持搜索票至甲○○當時
    位於高雄市○○區○○○路000巷00 號之居所執行搜索，當
    場扣得如附表二各編號所示之物，而揭悉上開犯行。
二、案經高雄市政府警察局楠梓分局報告臺灣高雄地方檢察署檢
    察官偵查起訴及移送併辦。
    理  由
一、證據能力之判斷
    按被告以外之人於審判外之言詞或書面陳述，除法律有規定
    者外，不得作為證據。又被告以外之人於審判外之陳述，雖
    不符合同法第159條之1至第159條之4之規定，但經當事人於
    審判程序同意作為證據，法院審酌該言詞陳述或書面陳述作
    成時之情況，認為適當者，亦得為證據，刑事訴訟法第159
    條第1項、第159條之5第1項分別定有明文。查本判決下列所
    引用之被告甲○○以外之人於審判外之陳述，雖屬傳聞證據
    ，惟本件當事人、辯護人於本院審理時就證據能力部分均同
    意有證據能力（本院卷第127 頁背面），本院審酌上開證據
    資料作成時之情況，尚無違法不當及證明力明顯過低之瑕疵
    ，且與本案待證事實間具有相當關聯性，亦認為以之作為證
    據應屬適當，依刑事訴訟法第159條之5第1 項規定，認前揭
    證據資料均有證據能力。
二、認定犯罪事實所憑之證據及理由
  ㈠上開犯罪事實，業據被告迭次於警詢、偵查及本院審理中坦
    承不諱（警卷第11頁、第21至33頁、第43至47頁、本院卷第
    127 頁背面），核與證人即購買、受轉讓甲基安非他命者王
    ○○於警詢及偵查中證述購買、受轉讓甲基安非他命乙事；
    證人即購毒者林福源於警詢、偵訊時證稱購買第二級毒品甲
    基安非他命之情節均相符（警卷第77頁、第113至121頁、偵
    一卷第42至43頁、第47至49頁），並有通訊監察譯文表、本
    院搜索票、高雄市政府警察局楠梓分局搜索扣押筆錄、扣押
    物品目錄表、扣押物品收據（受執行人：甲○○）、蒐證照
    片、正修科技大學超微量研究科技中心尿液檢驗報告、高雄
    市政府警察局楠梓分局毒品危害防制條例嫌疑人案件採證代
    碼表等證據資料在卷可稽（警卷第67至70頁、第151至159頁
    、第161頁、偵一卷第71至75 頁），且有如附表二各編號所
    示之物扣案可佐，足認被告前開自白核與事實相符，堪以採
    信。
  ㈡又甲基安非他命係第二級毒品，且販賣第二級毒品罪責既重
    ，並為警方嚴厲查緝之重點，此乃眾所周知之事，而毒品之
    非法交易向為政府查禁森嚴且重罰不寬貸之行為，為一般民
    眾普遍認知之事，倘非有利可圖，被告絕無平白甘冒被查緝
    重罰之高度風險，而販賣毒品之理，是其販入之價格當較其
    出售之價格為低，或販入毒品之價格較換取其他財物之價格
    為低，而有從中賺取價差牟利之意圖及事實，應屬合理認定
    。況第二級毒品價格不貲、物稀價昂，並無公定之價格，不
    論任何包裝，均可任意分裝增減分量，每次買賣價量，亦可
    能隨時依雙方間之關係深淺、資力、需求量及對行情之認知
    、來源是否充裕、查緝是否嚴緊，購買者被查獲時供述購買
    對象之可能性風險之評估等，因而異其標準，並隨時機動調
    整，非可一概而論，是販賣之利得，除經坦承犯行或價量俱
    臻明確外，委難查得實情，販賣之人從價差或量差中牟利方
    式雖異，其意圖營利之非法販賣行為則一，茍無任何利益可
    圖，被告實無甘冒重罪風險而分別將毒品販賣予證人王○○
    1次、林福源1次之可能，且被告於警詢中亦自承：「（問：
    你是否有販賣毒品牟利？）是。」等語明確在卷（警卷第41
    頁），顯見被告如事實欄之㈠所為，顯係藉由販賣第二級
    毒品，而從中賺取買賣差價牟利甚明。
  ㈢綜上所述，本件事證明確，被告分別基於意圖營利販賣第二
    級毒品甲基安非他命之犯意，各為如附表一編號1、2所示販
    賣第二級毒品甲基安非他命（共計2 次犯行）；轉讓禁藥即
    甲基安非他命供證人王○○當場施用1 次（即事實欄之㈠
    ）等犯行，均堪以認定，各應予依法論科。
三、論罪科刑
  ㈠按甲基安非他命係毒品危害防制條例第2條第2項第2 款所列
    管之第二級毒品，不得非法販賣、持有。且亦屬藥事法所規
    定之禁藥（即藥事法第22條第1項第1款所稱之「經中央衛生
    主管機關明令公告禁止製造、調劑、輸入、輸出、販賣或陳
    列之毒害藥品」）。而明知為禁藥而轉讓者，藥事法第83條
    亦定有處罰明文。故行為人明知為禁藥即「甲基安非他命」
    而轉讓予他人者，除成立毒品危害防制條例第8條第2項之「
    轉讓第二級毒品罪」外，亦構成藥事法第83條第1 項之「轉
    讓禁藥罪」，此係屬同一犯罪行為而同時有二種法律可資處
    罰之「法條（規）競合」情形，應依「重法優於輕法」、「
    後法優於前法」等法理，擇一處斷。而毒品危害防制條例第
    8條第2項轉讓第二級毒品罪之法定本刑為「6月以上5年以下
    有期徒刑，得併科新臺幣70萬元以下罰金」。93年4 月21日
    修正後藥事法第83條第1項轉讓禁藥罪之法定本刑為「7年以
    下有期徒刑，得併科新臺幣500 萬元以下罰金」。故除轉讓
    之第二級毒品甲基安非他命達淨重10公克以上，或轉讓與未
    成年人，而有應依毒品危害防制條例第8條第6項及第9 條之
    規定加重其刑至二分之一之情形者外，修正後藥事法第83條
    第1項之罪之法定本刑，顯較毒品危害防制條例第8條第2 項
    之罪之法定本刑為重，依前述「重法優於輕法」之法理，自
    應優先適用藥事法第83條第1 項之規定處斷（最高法院94年
    度台上字第7021號、96年度台上字第3582號、97年度台非字
    第397號判決意旨參照），合先敘明。
  ㈡是核本件被告所為，茲分敘如下：
  ⒈事實欄之㈠部分（即附表一編號1、2）
    核被告如事實欄之㈠部分（即附表一編號1、2所載之2 次
    犯行），均係犯毒品危害防制條例第4條第2項之販賣第二級
    毒品罪。上開被告分別於各次販賣前持有第二級毒品甲基安
    非他命之低度行為，均為各該次販賣毒品之高度行為所吸收
    ，均不另論罪。至臺灣高雄地方檢察署檢察官110 年度偵字
    第2872號移送併辦之事實，核與業經起訴部分（即附表編號
    1、2）為同一案件，本院自應併予審理，附此敘明。
  ⒉事實欄之㈡部分
    按甲基安非他命於75年間經行政院衛生署（已改制為衛生福
    利部）公告列為不准登記藥品及禁止使用，迄未變更，而屬
    藥事法第22條第1項第1款所列之禁藥。非法轉讓甲基安非他
    命者，藥事法第83條第1項及毒品危害防制條例第8條第2 項
    、第6項皆設有處罰規定，屬於同一犯罪行為而同時有2種法
    律可資處罰之法規競合情形。此2 法不具特別法與普通法關
    係，其等關於轉讓毒品與偽禁藥之刑事規制也無所謂特別與
    普通關係，本院向來依重法優於輕法之原則，就轉讓甲基安
    非他命未達法定應加重其刑之一定數量者，應優先擇法定刑
    較重之藥事法第83條第1項規定論處（最高法院110年度台上
    字第5048號、第5063號判決意旨參照）。查：
  ⑴被告如事實欄之㈡所示轉讓不詳數量之禁藥即第二級毒品
    甲基安非他命供證人王○○當場施用，已無法測得轉讓後施
    用前之實際重量，惟參酌其轉讓之甲基安非他命業經證人王
    ○○當場施用乙節以觀（此據證人王○○證述明確在卷【警
    卷第113 頁】），衡情其重量應微少，揆諸「罪證有疑，利
    歸被告」之證據法則，尚難認被告轉讓之甲基安非他命淨重
    已達10公克以上，其此部分犯行自無適用毒品危害防制條例
    第8條第6項加重其刑之必要。又被告前揭轉讓甲基安非他命
    予證人王○○時，證人王○○已為成年人，自亦無庸依毒品
    危害防制條例第9條之規定，加重其刑。
  ⑵是核被告如事實欄之㈡所為，係犯藥事法第83條第1 項之
    轉讓禁藥罪。又藥事法未有處罰持有禁藥之明文，被告轉讓
    前持有禁藥之行為，自不成立犯罪，附此敘明。
  ㈢被告所犯前開3次犯行（即2次販賣第二級毒品、1 次轉讓禁
    藥）間，犯意各別，行為互殊，應予分論併罰。
  ㈣減輕刑罰事由
    按毒品危害防制條例第17條第1項規定：「犯第4條至第8 條
    、第10條或第11條之罪，供出毒品來源，因而查獲其他正犯
    或共犯者，減輕或免除其刑」，同條例第2項規定：「犯第4
    條至第8 條之罪於偵查及歷次審判中均自白者，減輕其刑。
    」，經查：
  ⒈事實欄之㈠部分
  ⑴偵、審中自白（即附表一編號1、2部分）
    被告就上開販賣甲基安非他命之犯行（即附表一編號1、2部
    分），於偵查中及本院審理中均供承不諱，有被告之偵訊及
    本院審判筆錄在卷可憑，業如上述，就被告該部分販賣甲基
    安非他命之犯行（共計2 次犯行），均應依毒品危害防制條
    例第17條第2 項之規定，減輕其刑。
  ⑵供出毒品來源（即附表一編號1、2部分）
    按毒品危害防制條例第17條第1 項所謂「供出毒品來源，因
    而查獲」，係指具體提供毒品來源之資訊，使調查或偵查犯
    罪之機關或公務員知悉而對之發動調查或偵查，並據以破獲
    者而言，必以被告所稱供應自己毒品之人與嗣後查獲之其他
    正犯或共犯所犯之罪間具有關聯性，始稱充足。倘被告所犯
    同條例第4 條各項所列之罪之犯罪時間，在時序上較早於該
    正犯或共犯供應被告毒品之時間，或其販賣毒品之時序雖較
    晚於該正犯或共犯供應被告毒品之時間，惟其被查獲之案情
    與被告自己所犯同條項所列之罪之毒品來源無關者，即令該
    正犯或共犯係因被告之供出而查獲，均仍不符合上開應獲減
    免其刑規定之要件（最高法院110年度台上字第4902 號判決
    意旨參照）。經查：
  ①附表一編號2部分
    被告自白前開犯罪，並供出其毒品上游為張○○，因而查獲
    另案被告張○○涉犯販賣甲基安非他命，且為警移送檢察官
    偵查中，有前揭被告供述、高雄市政府警察局楠梓分局110
    年8月31日高市警楠分偵字第11072444200號函，以及臺灣橋
    頭地方檢察署110年度偵字第7564號起訴書各1份在卷可佐（
    本院卷第95頁、第137 頁），觀諸上開相關事證，可知另案
    被告張○○被訴販賣第二級毒品甲基安非他命之時間為「10
    9年12月26 日」，就時間順序而言，足證被告已供出其所為
    如附表一編號2所示犯行（行為時間：109年12月31日）之毒
    品來源係張○○，而查獲另案被告張○○，二者間顯具有因
    果關係及關聯性，已合於毒品危害防制條例第17條第1 項之
    規定，茲就本件被告如附表一編號2 所示販賣第二級毒品犯
    行部分，適用毒品危害防制條例第17條第1 項之規定。
  ②附表一編號1部分
    至被告就附表一編號1 所示販賣第二級毒品犯行，固亦供稱
    該次犯行之毒品來源亦為張○○，且為警就張○○涉嫌於10
    9年12月12日22時許（即被告如附表一編號1所示犯行之前1
    日），在高雄市楠梓區旗楠路上，以3000元之代價，販賣第
    二級毒品甲基安非他命予被告之犯行，報告臺灣橋頭地方檢
    察署檢察官偵辦，惟未經該署檢察官提起公訴，此觀之前揭
    臺灣橋頭地方檢察署檢察官起訴書「證據並所犯法條欄」
    亦明（本院卷第137 頁背面），可知被告確已向警供出其如
    附表一編號1 所示犯行之毒品來源亦為張○○，雖未經檢察
    官據以提起公訴，然考之毒品危害防制條例第17條第1 項之
    立法意旨，無非在鼓勵毒品下游者具體供出其上游供應人，
    俾進一步擴大查緝績效，揪出其他正犯或共犯，以確實防制
    毒品氾濫或更為擴散，誠屬立法者為毒品下游者所搭建之黃
    金橋，則毒品危害防制條例第17條第1 項之適用要件，實應
    寬嚴並濟，而不容過於嚴苛、偏廢。加以，司法警察（官）
    對於犯罪所發動之現場調查、證據蒐集等，本因歷時久遠、
    證據滅失等客觀因素而有其界限，使該犯罪客觀上因尚乏積
    極證據佐證，致檢察官未能提起公訴者，實非現行司法實務
    所罕見，若將毒品危害防制條例第17條第1 項所謂「供出毒
    品來源，因而查獲」，限縮解釋為必須行為人供出毒品來源
    之對向性正犯，或與其具有共同正犯、共犯（教唆犯、幫助
    犯）關係之毒品由來之人的確實相關資料，使調查或偵查犯
    罪之公務員據以對之發動調查或偵查，並因此而確實查獲其
    人、其犯行，並經檢察官提起公訴者，方得獲邀上開減免其
    刑之寬典者，其中「經檢察官提起公訴」之要件，不啻將供
    出來源之毒品下游，得否依據毒品危害防制條例第17條第1
    項減免其刑，繫諸於客觀上被告無從協力之事項（即檢察官
    是否就該毒品上游提起公訴）為斷，則此未區分檢察官未能
    就該毒品上游提起公訴之理由，亦未斟酌個案情形，如無分
    軒輊就未經檢察官提起公訴者，一律不得適用毒品危害防制
    條例第17條第1 項之規定減免其刑，無異輕重失衡，形成對
    供出來源之毒品下游者顯然過苛，而與毒品危害防制條例第
    17條第1項之意旨不符。況且，毒品危害防制條例第17條第1
    項所謂「查獲」，文義解釋之射程範圍實為經調查或偵查犯
    罪之公務員查獲其人、其犯行，並未包含須「經檢察官提起
    公訴」者為限，若將「經檢察官提起公訴」乙事，列為毒品
    危害防制條例第17條第1 項之適用要件之一，無異增加法律
    所無之限制，形同減縮該減免刑罰事由之適用範圍，使立法
    者美意難以貫徹，並造成毒品下游者對於是否供出來源裹足
    不前，恐間接導致司法資源之無端耗費，是本院認毒品危害
    防制條例第17條第1 項之適用，應著重在與其犯行具有關聯
    性之毒品上游犯行之人、事，事實上為調查或偵查犯罪之公
    務員查獲，苟檢察官於偵查終結時，因認積極證據不足致未
    能提起公訴者，倘客觀上該案件已有毒品下游者之供證，以
    及遭供出之毒品上游者之自白，縱檢察官基於訴訟資源之分
    配或其他原因未就該案提起公訴者，仍應給予該毒品下游者
    適用毒品危害防制條例第17條第1 項減免其刑之優惠，方不
    致使已供出毒品來源之下游者，承擔訴訟案件客觀上未能經
    檢察官起訴之不利益方為的論。從而，本件張○○既因被告
    之供述，而於被告如附表一編號1所示行為之日（即109年12
    月13日）前，涉嫌販賣甲基安非他命予被告之犯行為警查獲
    ，縱該次犯行事後未經檢察官提起公訴，惟該部分犯行既經
    張○○自白犯罪（此觀之卷存「高雄市政府警察局楠梓分局
    刑事案件報告書」之「犯罪事實」欄記載：「詢據嫌疑人
    張○○坦承上記犯行不諱，供稱：渠係於109年12月12 日22
    時、12月26日10時許，分別以新臺幣3000元及新臺幣3500元
    不等價格，將半錢毒品安非他命販賣予甲○○……」等語自
    明），且與被告如附表一編號1 所示犯行具有時序上之關聯
    性，雖經檢察官以積極證據不足，致未能就該其所供出之上
    游犯行提起公訴，揆之上開說明，被告如附表一編號1 所示
    販賣第二級毒品犯行，既與其所供出之張○○未經起訴部分
    犯行具有關聯性，並為警查獲該部分之人、事，且經張○○
    於警詢中自白，縱未經檢察官提起公訴，亦應就被告如附表
    一編號1所示犯行，適用毒品危害防制條例第17條第1項之規
    定，附此敘明。
  ⒉事實欄之㈡部分
    又按於法規競合之例，行為該當各罪之構成要件時，依一般
    法理擇一論處，有關不法要件自須整體適用，不能各取數法
    條中之一部分構成而為處罰，此乃當然之理。但有關刑之減
    輕、沒收等特別規定，基於責任個別原則，自非不能割裂適
    用（最高法院109年度台上大字第4243 號刑事裁定意旨參照
    ）。是第二級毒品甲基安非他命既同屬禁藥，其非法轉讓之
    者，固應優先擇法定刑較重之藥事法第83條第1 項規定論處
    ，然徵之上開說明，相關減輕刑罰事由，要非不得適用毒品
    危害防制條例之規定。經查：
  ⑴偵、審中自白
    行為人轉讓同屬禁藥之第二級毒品甲基安非他命（未達法定
    應加重其刑之一定數量）予成年人（非孕婦），依重法優於
    輕法之原則，擇較重之藥事法第83條第1 項轉讓禁藥罪論處
    ，如行為人於偵查及歷次審判中均自白，仍有毒品危害防制
    條例第17條第2項規定自白減輕其刑之適用（最高法院109年
    度台上大字第4243號裁定意旨參照）。是被告如事實欄之
    ㈡所示轉讓甲基安非他命予證人王○○部分犯行，既經被告
    迭次於偵查及本院審理中均自白犯罪，徵之上述，應就被告
    如事實欄之㈡所示轉讓甲基安非他命犯行，依毒品危害防
    制條例第17條第2項之規定減輕其刑。
  ⑵供出毒品來源
    本件被告既供出其毒品來源均為張○○（警卷第57頁），且
    另案被告張○○於109年12月26 日涉犯販賣甲基安非他命犯
    行業經檢察官提起公訴，已如上述，而本件被告如事實欄
    之㈡所示轉讓禁藥即甲基安非他命予證人王○○部分犯行之
    時間為「110年1月17日」，就時間順序而言，足證被告已供
    出其所轉讓予證人王○○之禁藥即甲基安非他命來源亦為張
    ○○無疑，而查獲另案被告張○○，二者間顯具有因果關係
    及關聯性，已合於毒品危害防制條例第17條第1 項之規定，
    茲就本件被告如事實欄之㈡所示轉讓禁藥即甲基安非他命
    犯行部分，亦適用毒品危害防制條例第17條第1項之規定。
  ⒊末按有二種以上之減輕者，先依較少之數減輕之，刑法第71
    條第2項設有明文。觀之毒品危害防制條例第17條第2項規定
    ：「犯第4條至第8條之罪於偵查及歷次審判中均自白者，減
    輕其刑。」、毒品危害防制條例第17條第1項規定：「犯第4
    條至第8 條、第10條或第11條之罪，供出毒品來源，因而查
    獲其他正犯或共犯者，減輕或免除其刑。」，復參酌刑法第
    66條規定：「有期徒刑、拘役、罰金減輕者，減輕其刑至二
    分之一。但同時有免除其刑之規定者，其減輕得減至三分之
    二。」，可知毒品危害防制條例第17條第2 項之規定，相對
    於毒品危害防制條例第17條第1 項規定而言，乃屬刑法第71
    條第2 項所稱之「較少之數」無疑，是本件被告關於附表一
    編號1、2所示販賣甲基安非他命犯行（共計2 次）、如事實
    欄之㈡所示轉讓禁藥即甲基安非他命犯行（共計1 次），
    既均有前開二種以上之減輕者，應依毒品危害防制條例第17
    條第2項、毒品危害防制條例第17條第1項規定之順序，依刑
    法第70條規定予以遞減之。至依被告所供述之內容與本案犯
    罪情節，尚難認被告所為已達於免除其刑之程度，是本院認
    依法各減輕其刑即為已足，併此敘明。
  ㈣審酌被告明知毒品對人體之危害性，為圖營利，竟販賣毒品
    予他人，除足令買受毒品者沉迷於毒癮，無法自拔外，輕則
    戕害個人身心，重則因缺錢買毒而引發各式犯罪，對國家、
    社會、個人之傷害可謂至深且鉅，並審衡其所轉讓、販售之
    毒品種類為第二級毒品即禁藥甲基安非他命，以及被告應係
    施用毒品者互通有無並順便從中獲利之情形，其2 次販賣第
    二級毒品甲基安非他命既遂之實際所得各如附表一編號1、2
    「買賣標的及價金」欄所示，且販毒、轉讓對象僅2 人，其
    販賣數量、模式、次數等整體犯罪之應受可非難評價之程度
    ，尚難與大盤毒梟者相提併論，暨被告於本院審理中自承之
    智識程度、經濟條件及生活狀況（本院卷第133 頁背面），
    考量被告各次販毒所得金額之高低，依較高販毒所得應科以
    較高刑度之法理科刑，當足以評價被告各次行為之不法性，
    及被告個人之應刑罰性等一切情狀，爰分別量處被告如附表
    三編號1至3主文欄所示之刑。
  ㈤定應執行刑
  ⒈又按行為人所犯數罪，應予併合處罰而定其應執行刑時，因
    數罪併罰旨在綜合斟酌行為人所為犯罪行為之不法內涵與罪
    責程度，及對犯罪行為人施以刑法矯正之必要與妥當性，由
    法院依法於宣告罪刑之際，於法律限度內，決定行為人所犯
    數罪之整體國家具體刑罰權範疇，以符罪刑相當性之要求。
    從而，法院定其應執行之刑期時，應再次對行為人之罪責要
    素重為檢視，並慎重考量其潛在性之人格特質，及與刑罰手
    段加諸其身之刑事政策妥為裁量。
  ⒉本院審酌被告所犯前開3 罪，其中販賣第二級毒品甲基安非
    他命部分，相較於大量販賣毒品之毒梟，犯罪情節較輕，又
    依犯罪行為之時序觀之，其各係於109年12月13 日、同年月
    31日販毒，犯罪時間接近，並所販賣毒品、轉讓禁藥之對象
    為證人王○○、林福源2 人，造成之影響等不法內涵，且犯
    罪所得各如附表一編號1、2「買賣標的及價金」欄所示（詳
    如後述）。因此，考量刑罰手段相當性原則，並綜合上開各
    顯在性之客觀情狀判斷，並參酌本件被告前揭犯罪情節，定
    其應執行刑如主文後段所示，以資懲儆。
四、沒收
  ㈠犯罪所得
    本件被告販賣第二級毒品甲基安非他命之犯罪所得，分別如
    附表一編號1、2「買賣標的及價金」欄所示，乃被告各次販
    賣毒品犯罪所得之財物，雖未據扣案，仍應依刑法第38條之
    1第1項前段之規定，於其所犯如附表一編號1、2所示各次販
    毒罪刑項下，宣告沒收之，並依刑法第38條之1第3項之規定
    ，諭知於全部或一部不能或不宜執行沒收時，追徵其價額。
    至被告如事實欄之㈡所示犯行，因係無償轉讓甲基安非他
    命犯行，顯無何犯罪所得可言，自毋庸就該部分之犯罪所得
    為沒收之諭知。
  ㈡至本件扣案如附表二各編號所示之物，各別應予沒收或不予
    沒收之具體品項、法律依據及理由，均詳如附表二各編號所
    示，上開多數宣告沒收之物，併執行之；又如附表二編號3
    至5 所示之物，因俱經扣案，自無何全部或一部不能或不宜
    執行沒收之情形，附此敘明。
據上論斷，應依刑事訴訟法第299條第1項前段，毒品危害防制條
例第4條第2項、第17條第2項、第1項、第19條第1 項，刑法第11
條、第38條之1第1項、第3項、第51條第5款、第70條、第71條第
2項、第40條之2第1項，判決如主文。
本案經檢察官乙○○提起公訴及移送併辦，檢察官丙○○到庭執
行職務。
中    華    民    國   110    年    10    月    28    日
              刑事第十二庭審判長法  官   蔡書瑜
 
                                法  官   蔡有亮
 
                                法  官   李承曄
以上正本證明與原本無異。
如不服本判決應於收受判決後20日內向本院提出上訴書狀，並應
敘述具體理由。其未敘述上訴理由者，應於上訴期間屆滿後20日
內向本院補提理由書(均須按他造當事人之人數附繕本)「切勿逕
送上級法院」。
中    華    民    國   110    年    10    月    28    日
                                書記官   陳美月
附錄本判決論罪科刑法條：
毒品危害防制條例第4 條
製造、運輸、販賣第一級毒品者，處死刑或無期徒刑；處無期徒
刑者，得併科新臺幣2 千萬元以下罰金。
製造、運輸、販賣第二級毒品者，處無期徒刑或7 年以上有期徒
刑，得併科新臺幣1 千萬元以下罰金。
製造、運輸、販賣第三級毒品者，處5 年以上有期徒刑，得併科
新臺幣7 百萬元以下罰金。
製造、運輸、販賣第四級毒品者，處3 年以上10年以下有期徒刑
，得併科新臺幣3 百萬元以下罰金。
製造、運輸、販賣專供製造或施用毒品之器具者，處1 年以上 7
年以下有期徒刑，得併科新臺幣1 百萬元以下罰金。
前五項之未遂犯罰之。
藥事法第83條
明知為偽藥或禁藥，而販賣、供應、調劑、運送、寄藏、牙保、
轉讓或意圖販賣而陳列者，處七年以下有期徒刑，得併科新臺幣
五千萬元以下罰金。
犯前項之罪，因而致人於死者，處七年以上有期徒刑，得併科新
臺幣一億元以下罰金；致重傷者，處三年以上十二年以下有期徒
刑，得併科新臺幣七千五百萬元以下罰金。
因過失犯第一項之罪者，處二年以下有期徒刑、拘役或科新臺幣
五百萬元以下罰金。
第一項之未遂犯罰之。
附表一：
┌──┬────┬────┬────┬──────┬─────────┬────┐
│編號│交易時間│交易地點│販毒對象│買賣標的及價│     交易方式     │  備註  │
│    │（民國）│        │        │金（新臺幣）│                  │        │
├──┼────┼────┼────┼──────┼─────────┼────┤
│ 1  │109年12 │臺南市安│王○○  │第二級毒品甲│甲○○於左列時間、│亦經臺灣│
│    │月13日凌│定區港口│        │基安非他命、│地點，先將甲基安非│高雄地方│
│    │晨0至1時│346號   │        │1,500元     │他命交付予王○○後│檢察署檢│
│    │間之某時│        │        │            │，再由甲○○於同日│察官110 │
│    │許      │        │        │            │2時2分許，持如附表│年度偵字│
│    │        │        │        │            │二編號5 所示行動電│第10213 │
│    │        │        │        │            │話與王○○聯繫並追│號移送併│
│    │        │        │        │            │討購毒價金，嗣王逸│辦      │
│    │        │        │        │            │群即於109年12月13 │        │
│    │        │        │        │            │日3至4時間之某時許│        │
│    │        │        │        │            │，至左開地點，交付│        │
│    │        │        │        │            │左開購毒價金予王奕│        │
│    │        │        │        │            │晟而完成交易。    │        │
├──┼────┼────┼────┼──────┼─────────┤        │
│ 2  │109年12 │高雄市鳳│林福源  │第二級毒品甲│甲○○於左列時間、│        │
│    │月31日至│山區仁愛│        │基安非他命、│地點，將甲基安非他│        │
│    │110年1月│路8至1號│        │1,000元     │命交付予林福源後，│        │
│    │1 日間之│        │        │            │並由林福源當場交付│        │
│    │某時許  │        │        │            │左開購毒價金予王奕│        │
│    │        │        │        │            │晟而完成交易。    │        │
└──┴────┴────┴────┴──────┴─────────┴────┘
附表二：
┌──┬──────────┬──────────┬──────────┬─────────┐
│編號│     品名及數量     │ 沒收與否及法律依據 │   沒收與否之理由   │       備註       │
├──┼──────────┼──────────┼──────────┼─────────┤
│ 1  │甲基安非他命1 包（含│不予沒收            │無證據證明與本案相關│執行處所：高雄市鳳│
│    │包裝袋，毛重0.39公克│                    │（此據被告供稱：扣案│山區中山東路290 巷│
│    │）                  │                    │安非他命係伊自己在吸│48號              │
│    │                    │                    │食等語，見本院卷第12│                  │
│    │                    │                    │9頁）               │                  │
├──┼──────────┼──────────┼──────────┤                  │
│ 2  │玻璃球吸食器1支     │不予沒收            │無證據證明與本案相關│                  │
├──┼──────────┼──────────┼──────────┤                  │
│ 3  │電子磅秤1台         │沒收，毒品危害防制條│供附表一編號1、2所示│                  │
│    │                    │例第19條第1項       │犯行所用之物（此據被│                  │
├──┼──────────┼──────────┤告供承明確在卷，見本│                  │
│ 4  │分裝袋1包           │沒收，毒品危害防制條│院卷第129頁）       │                  │
│    │                    │例第19條第1項       │                    │                  │
├──┼──────────┼──────────┼──────────┤                  │
│ 5  │三星手機1 支（序號：│沒收，毒品危害防制條│供附表一編號1 所示販│                  │
│    │000000000000000、含 │例第19條第1項       │毒聯繫所用之物      │                  │
│    │門號0000000000號SIM │                    │                    │                  │
│    │卡1張）             │                    │                    │                  │
└──┴──────────┴──────────┴──────────┴─────────┘
附表三：                                                                      
┌──┬────┬────────────────┐
│編號│犯罪事實│             主文               │
├──┼────┼────────────────┤
│ 1  │附表一編│甲○○販賣第二級毒品，處有期徒刑│
│    │號1     │貳年柒月。未扣案犯罪所得新臺幣壹│
│    │        │仟伍佰元沒收之，於全部或一部不能│
│    │        │沒收或不宜執行沒收時，追徵其價額│
│    │        │；扣案如附表二編號3、4、5所示之 │
│    │        │物，均沒收之。                  │
├──┼────┼────────────────┤
│ 2  │附表一編│甲○○販賣第二級毒品，處有期徒刑│
│    │號2     │貳年貳月。未扣案犯罪所得新臺幣壹│
│    │        │仟元沒收之，於全部或一部不能沒收│
│    │        │或不宜執行沒收時，追徵其價額；扣│
│    │        │案如附表二編號3、4所示之物，均沒│
│    │        │收之。                          │
├──┼────┼────────────────┤
│ 3  │事實欄│甲○○犯藥事法第八十三條第一項之│
│    │之㈡    │轉讓禁藥罪，處有期徒刑柒月。    │
└──┴────┴────────────────┘